臺灣桃園地方法院刑事判決　　　　　　 96年度訴緝字第139號
公　訴　人　臺灣桃園地方法院檢察署檢察官
被　　　告　甲○○
上列被告因毒品危害防制條例案件，經檢察官提起公訴（95年度
毒偵緝字第285 號），及移送併案審理（95年度毒偵字第3830號
），被告於本院準備程序進行中，就被訴事實為有罪之陳述，經
本院告知簡式審判程序意旨，並聽取公訴人及被告之意見後，本
院合議庭裁定依簡式審判程序審理，判決如下：
    主  文
甲○○施用第一級毒品，處有期徒刑捌月。
    事  實
一、甲○○前因施用毒品案件，經本院以91年度毒聲字第823 號
    裁定令入戒治處所施以強制戒治，後於民國91年12月12日經
    通緝到案執行上開強制戒治，於92年9 月30日裁定停止戒治
    並付保護管束，迄至92年12月6 日保護管束期滿，該停止之
    裁定未經撤銷，強制戒治視為執行完畢。後甲○○又因連續
    施用第一、二級毒品罪，先後經本院以92年度訴字第273 號
    判決及93年度訴字第566 號判決判處1 年3 月及8 月確定，
    該等之罪接續執行，而於95年1 月13日縮短刑期假釋出監並
    付保護管束（刑期至95年4 月30日屆滿，於本案不構成累犯
    ）；竟仍未戒除毒癮，而基於施用第一級毒品海洛因之犯意
    ，於強制戒治執行完畢後5 年內之95年3 月8 日晚上某時，
    在其桃園縣觀音鄉保障村13鄰草漯91號之住處內，以抽菸吸
    食煙霧之方式，施用第一級毒品海洛因1 次；嗣於95年3 月
    9 日因受保護管束報到時依法接受採尿，送驗後確認呈陽性
    反應，始知上情。
二、案經臺灣桃園地方法院檢察署觀護人室自動檢舉該署簽分偵
    辦後起訴。
    理  由
一、程序部分：本件被告甲○○所犯係死刑、無期徒刑或最輕本
    刑為3 年以上有期徒刑以外之罪，其於準備程序中就被訴事
    實為有罪之陳述，經本院告知簡式審判程序之旨，並聽取當
    事人意見後，經本院合議庭依刑事訴訟法第273 條之一第1
    項規定裁定由受命法官獨任進行簡式審判程序，合先敘明。
二、上開事實，業據被告於本院準備及審理程序中坦承不諱，並
    有台灣尖端先進生技醫藥股份有限公司濫用藥物檢驗報告及
    其受保護管束人採尿報到編號表（編號：000000000 號）各
    1 件存卷可查，堪認被告上開任意性之自白與事實相符而可
    採信，本案事證已臻明確，其犯行堪以認定；又查被告前因
    施用毒品案件，經本院以91年度毒聲字第823 號裁定令入戒
    治處所施以強制戒治，後於91年12月12日經通緝到案執行上
    開強制戒治，於92年9 月30日裁定停止戒治並付保護管束，
    迄至92年12月6 日保護管束期滿，該停止之裁定未經撤銷，
    強制戒治視為執行完畢，此有臺灣高等法院被告前案紀錄表
    1 件在卷可參，被告於強制戒治執行完畢後5 年內再施用毒
    品，自應依法追訴處罰。
三、核被告所為，係犯毒品危害防制條例第10條第1 項之施用第
    一級毒品罪。爰審酌被告犯後雖於本院審理中坦承犯行，態
    度尚可，然屢有觀察勒戒及強制戒治之前案紀錄，仍未能戒
    除毒癮復於假釋付保護管束期間行施用毒品，暨其素行、生
    活狀況、犯罪所生危害等一切情狀，量處如主文所示之刑。
四、又被告犯罪之時間，雖係在96年4 月24日以前，所犯上開之
    罪，合於中華民國九十六年罪犯減刑條例第2 條第1 項第3
    款所規定之減刑條件，然被告前經本院於95年12月15日通緝
    ，後於96年8 月4 日始為警盤檢緝獲歸案，此有通緝書、查
    捕逃犯作業查詢報表、撤銷通緝書等件在卷可稽，被告亦坦
    承上情無誤，顯見被告並非自動歸案接受審判，依據同條例
    第5 條之規定及其鼓勵通緝犯自動歸案之立法本旨，兼參酌
    最高法院80年度台非字第112 號判決就中華民國八十年罪犯
    減刑條例第6 條「本條例施行前，經通緝而未於『本條例施
    行之日起』十個月內自動歸案接受偵查、審判或執行者，不
    得依本條例減刑。」之規定所為釋示，本件被告上開犯行自
    無從據以減刑，附此敘明。
五、退併部分：另移送併辦（按即95年度毒偵字第3830號）意旨
    略以：被告於95年1 月間起至同年7 月13日止，每星期約3
    至4 次，在其上開住處接續施用第一級毒品海洛因，嗣於95
    年7 月14日凌晨，在桃園縣大溪鎮○○路○ 段321 號前為警
    查獲，因認被告涉犯毒品危害防制條例第10條第1 項之施用
    第一級毒品罪，且認與前揭有罪部分（按即起訴部分）具有
    接續犯之實質上一罪關係等語；固非無據，然查，被告業已
    於本院準備及審理程序中自承：其並沒有從95年1 月至7 月
    13日每星期施用3 、4 次海洛因，當初在偵訊中如此供述是
    希望這2 次遭查獲之犯行能合併審判等語甚詳（見本院96年
    8 月20日筆錄），足見其偵訊中之自白已然有疑，且遍查併
    案卷證，除被告偵訊中一度如此自白外，關於被告在該段時
    間中長期反覆施用海洛因之事證均付之闕如，則尚難認定被
    告係出於成癮施用之犯意接續施用多次該種毒品，此外亦查
    無此2 部分事實有何出於同一犯意於密接時地施用之積極證
    據，本院自無從就此併案事實予以審理，應退由檢察官另行
    偵辦處理之。
據上論斷，應依刑事訴訟法第273 條之1 第1 項、第299 條第1
項前段，毒品危害防制條例第10條第1 項，修正後刑法第11條前
段，判決如主文。
本案經檢察官柯怡如到庭執行職務。
中　　華　　民　　國　　96　　年　　8 　　月　　31　　日
                  刑事第五庭    法　官　吳勇毅
上正本證明與原本無異。
如不服本判決，應於判決送達後10日內向本院提出上訴狀（應附
繕本），其未敘述上訴理由者，應於上訴期間屆滿後20日內補提
理由書狀於本院，上訴於臺灣高等法院。
                                書記官  陳奕珽
中　　華　　民　　國　　96　　年　　9 　　月　　4 　　日
附錄本案論罪科刑法條全文：
毒品危害防制條例第10條
施用第一級毒品者，處 6 月以上 5 年以下有期徒刑。
施用第二級毒品者，處 3 年以下有期徒刑。
